【裁判字號】    89,重勞訴,5
【裁判日期】    891031
【裁判案由】    確認僱傭關係存在等
【裁判全文】
臺灣臺北地方法院民事判決  八十九年度重勞訴字第五號
    原      告  甲○○
    被      告  友嘉實業股份有限公司
    法定代理人  朱志洋
    訴訟代理人  方世德
右當事人間請求確認僱傭關係存在等事件，本院判決如左：
    主      文
原告之訴及其假執行之聲請均駁回。
訴訟費用由原告負擔。
    事      實
甲、原告方面：
  一、聲明：
  （一）確認兩造間僱傭關係存在。
  （二）被告應自民國八十九年一月一日起至僱傭關係消滅為止，按月給付原告新台
        幣（下同）五萬四千五百元。
  （三）第二項聲明願供擔保請准假執行。
  二、陳述：原告自八十二年四月二十六日起受僱被告公司擔任台南辦事處營業課長
      一職，月薪五萬四千五百元，被告公司突於八十八年十二月十一日傳真行文，
      以業績無明顯提升及降低部門銷售成本為由，通知原告調回台中上班，復於八
      十八年十二月二十二日傳真行文，以相同事由資遣原告，被告調動原告並不符
      合工作規則第十二條規定，顯然違法，且無法定終止事由非法解雇原告，爰提
      起本訴。
  三、證據：提出傳真行文單二份、薪資表三份（以上均影本）為證。
乙、被告方面：
  一、聲明：駁回原告之訴。
  二、陳述：被告因經營生態改變擬結束台南辦事處，全面改行經銷商模式，乃通知
      原告可選擇調回中部工具機廠本部或以資遣方式行之，原告拒絕調動工作，被
      告自得依勞動基準法第十一條第四款及第五款資遣原告。
  三、證據：提出工作規則一份為證，並聲請訊問證人陳耀斌、侯緯章。
    理      由
一、原告起訴主張，其自八十二年四月二十六日起受僱被告公司擔任台南辦事處營業
    課長一職，月薪五萬四千五百元，被告公司於八十八年十二月十一日以業績無明
    顯提升及降低部門銷售成本為由，通知原告調回台中上班，復於八十八年十二月
    二十二日傳真行文，以相同事由資遣原告，被告調動原告並不符合工作規則第十
    二條規定，且無法定終止事由非法解雇原告，爰請求確認兩造間僱傭關係存在，
    及被告應自八十九年一月一日起至僱傭關係消滅為止，按月給付五萬四千五百元
    等情；被告則以，因經營生態改變擬結束被告台南辦事處，全面改行經銷商模式
    ，乃通知原告可選擇調回中部工具機廠本部或以資遣方式行之，原告拒絕調動工
    作，被告乃依勞動基準法第十一條第四款及第五款資遣原告等語，資為抗辯。
二、原告主張，其自八十二年四月二十六日起受僱被告公司擔任台南辦事處營業課長
    一職，月薪五萬四千五百元，被告於八十八年十二月十一日通知原告調回台中上
    班為原告所拒，復於八十八年十二月二十二日資遣原告之事實，業據其提出薪資
    表、傳真行文等件為證，復為被告所不爭執，堪信為真實。
三、按勞動基準法第十一條第四款規定：「非有左列情形之一者，雇主不得預告勞工
    終止勞動契約：「．．業務性質變更，有減少勞工之必要，又無適當工作可供安
    置時．．」原告雖主張，被告公司於八十八年十二月十一日調動原告，並不符合
    工作規則第十二條規定，顯然違法，嗣後資遣原告亦屬違法云云。惟查，證人即
    被告公司營業部副理陳耀斌到庭證稱：「．．當時調動是我跟他接洽的，因為營
    業型態由直銷改為代理，所以要關閉南部的辦事處關於營業的部分，八十八年十
    一月一日跟原告協商，問他要調回台中總公司還是要資遣，他沒有表示意見說要
    依公司規定辦理．．」，另證人即被告公司行銷部副理侯緯章則證稱：「．．協
    商是我們三人，我告訴他因為經營型態要改為代理制度，問他要資遣還是要調回
    台中，他當時沒有表示意見．．有兩次行文到南部營業處沒有消息，要變更之前
    南部有一名營業助理及營業人員，變更後營業助理改為服務助理，沒有營業人員
    了，之前也有問原告要不要擔任南部的經銷商他不同意。」是足證被告為因應營
    業型態由直銷變更為代理制度，而須裁撤南部營業處關於營業部門之人員，始調
    動原告。雖被告公司之工作規則第十二條規定：「．．如調離廠區時，必須對交
    通住宿有妥善安排外並應徵得從業人員同意。」而原告對被告抗辯台中工具機場
    備有員工宿舍供其住宿一節，並不爭執，僅主張未得其同意。然查，被告所為前
    開調動行為，係為因應業務性質變更，有減少勞工之必要，而尚有適當工作可安
    置原告以避免資遣情事發生。是被告調動原告工作雖未得其同意，然係為維持僱
    傭關係之唯一手段，被告既不同意此項調動，則符合勞動基準法第十一條第四款
    規定，業務性質變更，有減少勞工之必要，又無適當工作可供安置之預告終止契
    約要件。故被告抗辯依上述規定資遣原告，應屬於法有據。
四、綜上，兩造間之僱傭關係已經被告於八十八年十二月二十二日以傳真通知原告終
    止，並發給預告工資及資遣費，原告仍請求確認兩造間僱傭關係存在及被告應自
    八十九年一月一日起至僱傭關係消滅為止，按月給付五萬四千五百元，洵屬無據
    ，應予駁回。
五、原告請求給付薪資之訴既無理由，其假執行之聲請即失所附麗，應併予駁回。
六、結論：本件原告之訴為無理由，並依民事訴訟法第七十八條，判決如主文。
中      華      民      國    八十九    年      十      月    三十一    日
                                        勞工法庭法      官  詹文馨
右為正本係照原本作成
如對本判決上訴，須於判決送達後廿日內向本院提出上訴狀
中      華      民      國    八十九    年      十      月    三十一    日
                                                法院書記官  劉寶鈴


司法院資訊處製作；財團法人民間司法改革基金會備份。
